臺灣臺北地方法院刑事判決
110年度審易字第1139號
公  訴  人  臺灣臺北地方檢察署檢察官
被      告  林大偉



上列被告因竊盜案件，經檢察官提起公訴（110年度偵緝字第74
號），被告於本院準備程序中就被訴事實為有罪之陳述，經本院
裁定逕以簡式審判程序審理，判決如下：
    主  文
林大偉共同犯攜帶兇器毀損門侵入住宅竊盜罪，累犯，處有期徒
刑捌月。未扣案之犯罪所得即新臺幣參萬元、人民幣伍仟元沒收
，於全部或一部不能沒收或不宜執行沒收時，追徵其價額。
    事  實
一、林大偉與鄭志勇(另經本院以109年度審易字2480號判決判處
    有期徒刑8月確定)基於意圖為自己不法所有之竊盜犯意聯絡
    ，於民國109年4月14日上午10時38分許，共同前往王有倫位
    在臺北市○○區○○○路000巷000號4樓住處，由林大偉負責在外
    把風，鄭志勇則持客觀上足對人生命、身體構成威脅之金屬
    製固定鉗（長約100公分）1支，破壞上開王有倫住宅對外大
    門之鐵欄杆（屬於門之一部分），從此處侵入屋內，徒手竊
    取王有倫所有之珍珠項鍊1條（價值約新臺幣3萬元）、現金
    新臺幣10萬元、人民幣5,000元等物後離去，並將其中新臺
    幣3萬元、人民幣1,500元分予林大偉。俟王有倫於同日下午
    5時55分許返家發現遭竊遂報警處理，經警循線查獲上情。
二、案經王有倫訴由臺北市政府警察局松山分局報告臺灣臺北地
    方檢察署檢察官偵查起訴。
    理  由
一、本件被告林大偉所犯均係死刑、無期徒刑、最輕本刑為3年
    以上有期徒刑以外之罪，其於準備程序進行中就被訴事實為
    有罪之陳述，經本院告知簡式審判程序之旨，並聽取當事人
    之意見後，本院認無不得或不宜改依簡式審判程序進行之情
    形，爰依刑事訴訟法第273條之1第1項、第284條之1規定，
    裁定進行簡式審判程序。又本件所引屬於審判外陳述之傳聞
    證據，依同法第273條之2規定，不受第159條第1項關於傳聞
    法則規定之限制，依法有證據能力，合先敘明。
二、首揭犯罪事實，業據被告於偵訊及本院審理時均坦承不諱（
    見偵緝卷第51頁至第52頁、第77頁至第78頁、審易卷第60頁
    、第64頁），核與共犯鄭志勇於警詢、偵訊之自白（見偵卷
    第7頁至第9頁、第93頁至第94頁）、證人即告訴人王有倫於
    警詢、偵訊指述內容一致（見偵卷第11頁至第12頁、第83頁
    至第84頁），並有與其等陳述相符之監視器錄影畫面截圖13
    張（見偵卷第13頁至第18頁）、告訴人住宅遭竊現場照片4
    張（見偵卷第27頁）、告訴人住宅外觀照片1張（見偵卷第2
    0頁）、遭竊珍珠項鍊照片3張（見偵卷第19頁）、臺北市政
    府警察局松山分局刑案現場勘查報告（含刑案現場照片46張
    ；刑案現場地圖1份；刑案現場測繪圖1份，以上見偵卷第10
    6頁至第136頁），足認被告上開任意性自白與事實相符，堪
    可作為認定事實之依據。綜此，本件事證明確，被告犯行堪
    以認定，應予依法論科。
三、論罪科刑：
　㈠按刑法第321條第1項第2款所稱「門窗」應專指分隔住宅或建
    築物內外之出入口大門及窗戶而言，而所謂「其他安全設備
    」，指門窗、牆垣以外，依社會通常觀念足認為防盜之設備
    而言。觀之上開刑案現場照片，可見被告及共犯鄭志勇係破
    壞告訴人住宅對外大門之鐵欄杆後侵入犯案，此鐵欄杆屬於
    鐵製大門之一部分，並非另外裝設之獨立裝置，核屬上開規
    定之「門」。又刑法第321條第1項第3款之攜帶兇器竊盜罪
    ，係以行為人攜帶兇器竊盜為其加重條件，此所謂兇器，其
    種類並無限制，凡客觀上足對人之生命、身體、安全構成威
    脅，具有危險性之器械均屬之，且祇須行竊時攜帶此種具有
    危險性之器械為已足，並不以攜帶之初有行兇之意圖為必要
    （最高法院79年台上字第5253號判例意旨、92年度台非字第
    38號判決意旨參照）。查被告及共犯鄭志勇行竊所持之固定
    鉗雖未扣案，然從鄭志勇所陳約100公分長之金屬製品等語
    （見偵卷第93頁），參照上開告訴人住宅大門鐵欄杆足遭嚴
    重破壞之情形以觀，定為質地堅硬且一端尖銳之金屬材質，
    如朝人揮刺擊，在客觀上足以對他人生命、身體、安全造成
    危險，應屬兇器無訛。是核被告所為，係犯刑法第321條第1
    項第1款、第2款、第3款之攜帶兇器毀損門侵入住宅竊盜罪
    。被告於侵入住宅破壞窗戶之行為，已結合於加重竊盜罪之
    罪質中，無庸另論以刑法第306條第1項無故侵入他人住宅及
    同法第354條毀損他人物品罪。被告與鄭志勇就本件犯行間
    ，具有犯意聯絡及行為分擔，應論以共同正犯。 
　㈡被告前因犯施用第一級毒品3罪、竊盜1罪，經臺灣新北地方
    法院以104年度聲字第5825號裁定應執行有期徒刑3年確定（
    甲案）；又因犯施用第一級毒品案件，經本院以103年度審
    訴字第904號判決判處有期徒刑10月確定（乙案）；復因犯
    加重竊盜罪，經本院以103年度審易字第3096號判決判處有
    期徒刑8月確定（丙案），上開甲、乙、丙案接續執行，於1
    07年1月25日縮刑期滿假釋出監付保護管束，嗣於108年1月2
    6日保護管束期滿未經撤銷假釋視為執行完畢等情，有臺灣
    高等法院被告前案紀錄表附卷可考。是被告受有期徒刑執行
    完畢後，5年內故意再犯本件有期徒刑以上之罪，為累犯。
    經審酌被告受前案有期徒刑執行完畢，理應生警惕作用，期
    待其返回社會後能因此自我控管，詎未生警惕，於前開案件
    執行完畢再為相同罪質且類似手法之本件竊盜犯行，足見前
    開案件有期徒刑執行之成效不彰，其對刑罰之反應力顯然薄
    弱，惡性非輕，因認有加重其刑之必要，爰依刑法第47條第
    1項規定，加重其刑。　
  ㈢爰審酌被告時值中壯年，尚具謀生能力，卻不思以正當途徑
    賺取所需，與鄭志勇合作，共同攜帶兇器毀損門侵入住宅竊
    取財物，毫不尊重他人財產權，破壞社會治安，影響居住安
    寧，所為實不足取，並考量被告犯後坦承犯行，至今未賠償
    告訴人損失，暨被告於本院審理時陳稱：國中肄業之最高學
    歷，另案入監執行，前打零工維生，日薪約新臺幣2,100元
    ，未婚且無子女，須扶養母親等語（見審易卷第66頁至第67
    頁）之智識程度及家庭經濟狀況，及其犯罪之動機、目的、
    手段、角色分工、所生危害、所竊取物品之價值等一切具體
    情狀，量處如主文所示之刑。
四、沒收：
　㈠按犯罪所得，屬於犯罪行為人者，沒收之。但有特別規定者
    ，依其規定。前二項之沒收，於全部或一部不能沒收或不宜
    執行沒收時，追徵其價額。刑法第38條之1條第1項、第3 項
    定有明文。又共同正犯犯罪所得之沒收，屬於被告刑罰權範
    圍之問題，應就各人之實際所得而為沒收，不應令之負連帶
    沒收之責任（最高法院104年度第13次刑事庭會議決議不再
    援用刑事判例2則，即70年台上字第1186號判例及64年台上
    字第2613號判例之意旨可供參詳）。
　㈡本案被告與鄭志勇共同竊得珍珠項鍊1條、現金新臺幣10萬元
    、人民幣5,000元等物。其等朋分贓物情形，經被告於偵訊
    及本院審理時一致陳稱：鄭志勇將現金分3成給我，珍珠項
    鍊沒分給我等語（見偵卷第78頁、審易卷第65頁）。鄭志勇
    則先於警詢陳稱：項鍊去變賣得新臺幣1萬5,000元，現今我
    都花掉了云云（見偵卷第8頁），嗣於偵訊時又改稱：係將
    人民幣賣掉後，我只分到新臺幣1萬5,000元，現金多少錢忘
    了，被告分比較多云云（見偵卷第94頁）。質之鄭志勇前後
    所述不一，加以被告於本案僅擔任把風工作，由鄭志勇實際
    下手行竊，殊難想像其願朋分較多犯罪所得予被告，應認被
    告所陳為可信，據此論斷被告於本案犯行共分得新臺幣3萬
    元、人民幣1,500元。職是，此部分被告分得之贓物，屬於
    被告犯罪所得且未扣案，參以上開說明，應依刑法第38條之
    1第1項前段規定，宣告沒收，並依同條第3項規定，諭知於
    全部或一部不能沒收或不宜執行沒收時，追徵其價額。至供
    鄭志勇於本件犯罪所用之固定鉗1支，為鄭志勇所有，尚無
    證據足認被告對該固定鉗具有共同處分權，自不宜於本件被
    告所犯之罪之主文內宣告沒收，而應於本院審理鄭志勇之另
    案（本院109年度審易字2480號）另為處理，附此敘明。
據上論斷，應依刑事訴訟法第273條之1第1項、第299條第1項前
段，刑法第28條、第321條第1項第1款、第2款、第3款、第47條
第1項、第38條之1第1項前段、第3項，刑法施行法第1條之1第1
項，判決如主文。
本案經檢察官游忠霖提起公訴，檢察官朱玓到庭執行職務。
中　　華　　民　　國　　110 　年　　10　　月　　  27  日
                  刑事第二十庭  法  官  宋恩同
以上正本證明與原本無異。 
如不服本判決應於收受送達後20日內向本院提出上訴書狀，並應
敘述具體理由；其未敘述上訴理由者，應於上訴期間屆滿後20日
內向本院補提理由書（均須按他造當事人之人數附繕本）「切勿
逕送上級法院」。告訴人或被害人如對於本判決不服者，應具備
理由請求檢察官上訴，其上訴期間之計算係以檢察官收受判決正
本之日期為準。 
                                書記官  孫國慧　　　　　
中　　華　　民　　國　　110 　年　　10　　月　　27　　日
附錄本案論罪科刑法條全文：
刑法第321條
犯前條第一項、第二項之罪而有下列情形之一者，處6月以上、5
年以下有期徒刑，得併科50萬元以下罰金
一、侵入住宅或有人居住之建築物、船艦或隱匿其內而犯之。
二、毀越門窗、牆垣或其他安全設備而犯之者。
三、攜帶兇器而犯之者。
四、結夥三人以上而犯之者。
五、乘火災、水災或其他災害之際而犯之者。
六、在車站、埠頭、航空站或其他供水、陸、空公眾運輸之舟、
    車、航空機內而犯之者。
前項之未遂犯罰之。